【裁判字號】    89,易,4091
【裁判日期】    900323
【裁判案由】    家庭暴力防治法
【裁判全文】
臺灣高雄地方法院刑事判決                        八十九年度易字第四九一號
    公  訴  人  臺灣高雄地方法院檢察署檢察官
    被      告  乙○○
右列被告因家庭暴力防治法案件，經檢察官提起公訴（八十九年度偵字第一八七八四
號），本院判決如左：
    主  文
乙○○無罪。
    理  由
一、公訴意旨略以：被告乙○○與告訴人甲○○係同居關係，並育有一子，民國八十
    九年六月廿三日十四時許，在高雄市○○區○○路一六五號七樓住處，因感情、
    生意虧損細故發生爭吵，告訴人遂基於傷害之犯意，徒手將被告毆打受傷（告訴
    人甲○○傷害部分業經本院判決）。被告不甘示弱，亦同時教唆綽號「溫仔」等
    五、六位不詳姓名年籍之人將告訴人毆打致左上臂、前臂擦傷等傷害。因認被告
    涉有刑法第二百七十七條第一項之傷害罪嫌，屬家庭暴力防治法第二條之罪嫌。
二、按犯罪事實應依證據認定之，無證據不得推定其犯罪事實。又不能證明被告犯罪
   或其行為不罰者應諭知無罪之判決，刑事訴訟法第一百五十四條及第三百零一條
    第一項分別定有明文。次按告訴人之告訴，係以使被告受刑事訴追為目的，是其
    陳述是否與事實相符，仍應調查其他證據以資審認，始得為不利被告之認定。復
    按犯罪事實應依證據認定之，所謂證據，須適於為被告犯罪事實之證明者，始得
    採為斷罪資料，最高法院分別著有五十二年臺上字第一三號及五十三年臺上
    字第二七五○號判例可資參照。
三、本件公訴意旨認被告涉有右揭犯行，無非係以告訴人之指訴及其所提出之卷附鄭
    綜合醫院驗傷驗傷診斷書為憑，且告訴人與被告同居長達九年之久，告訴人應無
    憑空誣陷之理為主要論據。訊據被告乙○○堅決否認有任何犯行，辯稱：係因伊
    要離開告訴人，結束同居關係，故而與其母及其子同遭告訴人實施精神上及身體
    上之不法侵害行為，伊並未找人毆打告訴人甲○○等語。經查，告訴人指訴因伊
    與被告發生爭執，被告乃以電話通知「竹聯幫」分子，綽號「溫仔」等五、六位
    不詳姓名年籍之人強行進入上址，並教唆該等幫派分子毆打伊；而五、六人中僅
    有二、三人毆打伊，且渠等並未認真毆打云云。然觀諸告訴人提出之上開卷附驗
 傷診斷書所載，告訴人僅受有右上臂、前臂擦傷各一點二乘零點一公分、三乘零
    點一公分、二乘零點一公分之輕傷。惟之前被告已遭告訴人毆打，並受有右腕瘀
    青、左手瘀青、右下肢瘀青及左胸、背部瘀青等傷害，有高雄市立婦幼綜合醫院
    診斷證明書乙紙及本院八十九年度易字第三九八九號判決在卷可考，則倘有如告
    訴人所指稱之五、六名幫派分子前來上址為被告討還公道，於被告受有如此傷害
    及屈辱之情形下，當無僅對告訴人為上開輕傷害犯行而未予相當之教訓，即輕易
    放過告訴人之理。抑有進者，證人魏政偉到庭證稱：伊於八十九年六月二十三日
    二十二時許在高雄巿「夢卡拉ＯＫ」遇見告訴人，並未見告訴人身體有何受傷等
    語；愈見告訴人所指訴無可採信。綜上所述，要難認被告有何教唆傷害犯行甚明
    是公訴人所舉之證據顯不足以證明被告確有前開犯行。此外復查無其他積極事證
    ，足認被告確有公訴人所指訴之犯行，則依上開說明，自應諭知無罪之判決。
據上論斷，應依刑事訴訟法第三百零一條第一項判決如主文。
本案經檢察官郭武義到庭執行職務。
中      華      民      國      九十      年      三      月  二十三    日
           臺灣高雄地方法院刑事第六庭
                                          法  官  張世賢
右正本證明與原本無異。
如不服本判決，應於判決送達後十日內，向本院提出上訴狀。
                                          書記官  蔡琬玲
中      華      民      國      九十      年      三      月  二十三    日


司法院資訊處製作；財團法人民間司法改革基金會備份。
